Inventaris van de collectie Losse Aanwinsten betreffende de Tweede Wereldoorlog (1939-1945), 20e eeuw
Nationaal Archief, Den Haag
Losse Aanwinsten Tweede Wereldoorlog
1936-2001
merendeel 1940-1945
Y27002
72 inventarisnummer(s); 0,19 meter
Nationaal Archief
Diverse organisaties en particulieren
De verzameling losse aanwinsten uit de jaren 1939-1945, afkomstig van diverse organisaties en particulieren, bevat onder meer stukken over mei 1940, stukken over concentratiekampen (o.a. Theresienstadt), het krijgsgevangenenkamp Grüne bij Lissa, brieven uit de Hongerwinter, foto's van activiteiten van de NSB, een aantal afleveringen van het Volkse maandblad 'De Hamer' en documentatie over de behandeling van politieke delinquenten (foute Nederlanders) na afloop van de oorlog. De verzameling wordt periodiek aangevuld door schenkingen of vondsten.
Archiefvorming
Geschiedenis van de archiefvormer
Geschiedenis van het archiefbeheer
De verwerving van het archief
Inhoud en structuur van het archief
Aanwijzingen voor de gebruiker
Openbaarheidsbeperkingen
Deels openbaar, deels beperkt openbaar (A).
Materiële beperkingen
Het archief kent beperkingen voor het raadplegen van stukken als gevolg van slechte materiële staat.
Andere toegang
2.09.09 - Ministerie van Justitie / Centraal Archief Bijzondere Rechtspleging (CABR), 1945-1952 (1983)
Aanvraaginstructie
Openbare archiefstukken kunnen online worden aangevraagd en gereserveerd. U kunt dit ook via de terminals in de studiezaal van het Nationaal Archief doen. Om te kunnen reserveren dient u de volgende stappen te volgen:
Creëer een account of log in.
Selecteer in de archiefinventaris een archiefstuk.
Klik op ‘Reserveer’ en kies een tijdstip van inzage.
Verwant materiaal
Beschikbaarheid van kopieën
Inventarisnummers van dit archief zijn niet in kopievorm beschikbaar
Dit archief bevat foto's, affiches, (reproducties van) tekeningen en andere archivalia.
Afgescheiden archiefmateriaal
Nederlands Instituut voor Beeld en Geluid (NIBG) te Hilversum.
Beschrijving van de series en archiefbestanddelen
- Documentatie over concentratiekampen, (1945); 1-2; 2 delen
  - Nazi hel (Amsterdam), foto's bijeengebracht en van bijschriften voorzien door Willem van de Poll (1945), 1; 1 deel
  - Henri Pieck, Henri Pieck 'Buchenwald': reproducties naar zijn teekeningen uit het concentratiekamp (Den Haag) (1945), 2; 1 deel
- Verzameling artikelen, knipsels en tekeningen over de behandeling van politieke delinquenten in Nederland en andere Europese landen na afloop van de Tweede Wereldoorlog, 1947-2001; 3; 1 pak
- Twee grammofoonplaten in een omslag getiteld '25 jaar geleden. Een klankbeeld, aangeboden bij de jaarwisseling 1964/1965' met daarop geluidsfragmenten uit de Tweede Wereldoorlog, ---
  De grammofoonplaten zijn overgebracht naar het Nederlands Instituut
  voor Beeld en Geluid (NIBG) te Hilversum. Het NIBG kenmerk is
- Verzameling brieven afkomstig van de heer F.W. Heythekker en mevrouw E. Heytekker-Altink geschreven in Amsterdam aan hun kinderen gedurende de Hongerwinter, 1944-1945; 4; 1 omslag
- Kopie van een voordracht getiteld 'Koningin Wilhelmina in Londen, 1940-1945' uitgesproken door Lou de Jong voor de afdeling Letteren van de Koninklijke Nederlandse Academie van Wetenschappen op 14 februari 1966, alsmede een begeleidende brief van hem aan mevrouw D. Drukker, 5; 1 omslag
- Stukken betreffende het beheer van de bezittingen van Coenrad Herman en Caroline Mathilda van Es, afkomstig van de bewindvoerder A de Wolde JKzn te Meppel, (1941) 1945-1952; 6; 1 omslag
- Stukken afkomstig van M. van der Velde, door het Militair Gezag in 1945 aangesteld bestuurder van de Stichting "Centrale Onderlinge Stichting Brussel" betreffende het beheer van de stichting, 1941-1960; 7; 8 omslagen
  Inliggend een plaatsingslijst.
- Beschrijving van belevenissen van de facteur G. Wielinga van de I-II-5 R.I. van 10 t/m 14 mei 1940., 8; 1 omslag
  Afkomstig van dhr. G. Wielinga te Overveen. Gedeelte van zijn dagboeken die bewaard worden bij het NIOD.
- Strooibiljetten; De Vliegende Hollander no. 17 [1 januari 1944], "Geallieerde Troepen Landen (Eisenhower) / Mannen en Vrouwen van Nederland (Gerbrandy)", 9; 2 stukken
- Affiches met aankondiging van beperkte dienstregeling van de Nederlandsche Spoorwegen vanaf 10 april 1940, 10; 2 stukken
- Pamfletten, kranten en drukwerk (Den Haag), 1945; 10A
  - Het Parool Den Haag. pamflet "Proclamatie" en exemplaar 8 mei 1945, 1945 mei 8
  - "Ter herinnering aan de plechtige samenkomsten te 's-Gravenhage bij de bevrijding van Nederland", 1945 mei
  - "De Telex" General Political and Cultural Daily Paper. Uitgave "Day of Liberation" speciaal bestemd voor het geallieerde leger, 1945 mei
  - "Het vrije geluid", 2 jaargang nrs. 97, 104, 106 en 107, 1945 april 30 - mei 6
  - "De Vliegende Hollander" no. 136, 1945 mei 7
  - "De Haagsche Groene". Algemeen Nederlands Dagblad, 1945-mei 5
  - Haagsch Dagblad. Herdenkingsnummer, 1950 mei 6
  - Haagsch Dagblad, 1948 augustus 28
- Losse kranten en drukwerk, 10B
  - "Nederland's na-oorlogse gedaante. Door Marnix", [1945]
  - "De Strijd in den Grooten Oceaan. Amerika slaat raak ", [1945]
  - "Onze Prinsesjes thuis", 1945 augustus
  - "Een nieuwe lente op Hollands erf. Rijmprent op 7 januari 1937 door de regeering uitgereik aan de Nederlandsche jeugd" t.g.v. huwelijk prinses Juliana en prins Bernhard, 1937 januari 7
  - Nieuwe Rotterdamsche Courant. Jubilieumnummer (regeringsjubileum koningin Wilhelmina), 1948 augustut 31
  - Nationale Rotterdamse Courant (fragment), 1945 december 31
  - Het Kompas, weekblad. "recapitulatienummer", [1946]
- "Die Heimat grüst". (Duitse almanak), 1944; 10C
- Tabellarisch kasboek van de fa. Johannes Blom & Zoon te Gouda, 1944; 11; 1 deel
  Zie CABR, nr. toegang 2.09.19, inv.nr. 52923 voor het strafdossier.
- Stukken afkomstig van majoor K.Chr. de Pous; Notulen van de vergaderingen van hoofdverbindingsofficieren, 19 mei 1945 - 17 augustus 1945; Weekrapporten van De Paus als hoofdverbindingsofficier, april-augustus 1945., 12; 1 omslag
- Stukken afkomstig van R.P. van Oosten, o.a. 1e luitenant van het Regiment Infanterie IV in 1940, wetenschappelijk medewerker bij Philips N.V. in 1940, en krijgsgevangene in Grüne bei Lissa in 1944, 1936-1947; 13; 1 omslag
  Bevat o.a. militair zakboekje met herkenningsplaatje, en diploma's uitgereikt in het krijgsgevangenkamp.
- Notitie betreffende de Stichting 40-45 door directie en dagelijks bestuur van de afdeling Krommenie, kopie, 1977; Rapport betreffende het geval C. Boschman afkomstig van de afdeling Krommenie, afschrift, 1948 [Schenking mw. Van Wieringen-Grost te Huizen in 1997], 14
- Maandblad "Hamer", uitgave van de Volksche Werkgemeenschap, oktober 1941 - september 1942. 1 band [Schenking M. van Gelderen te Maassluis in 2002], 15
- Foto's afkomstig uit de collecties van de fotodienst van de N.S.B. en de Reichsbahnzentrale für den Deutschen Reiseverkehr Berlin, z.d. 1 omslag [Schenking M. van Gelderen te Maassluis in 2002], 16
- Foto, luitenant generaal H.A. Seyffardt neemt op station Holland Spoor in Den Haag afscheid van het eerste contingent vrijwilligers dat naar Rusland is vertrokken, 26 juli 1941; 17; 1 omslag
  geschonken door dhr. A.J. Bomans, Foto-Archief N.V. Drukkerij De Spaarnestad. 'Goedgekeurd door Duitsche censuur'
- Foto's van massagraven in het Duitse concentratiekamp Bergen Belsen, welke door een Britse militair - G.Hitchings - in juni 1945 zijn toegezonden aan mej. B.K.A. Ketel te Eindhoven, met daarbij een foto van B. Hitchings zelf en een geborduurde zakdoek met de naam van Hitchings en een aanduiding van de periode dat hij was ingekwartierd bij de ouders van mej. Ketel, 18; 1 omslag
  geschonken door mw. B.K.A. van Meeuwen-Ketel/Almelo
- Band, afkomstig van de toenmalige onderluitenant Karel van der Gaag (geboren te Velsen 10-11-1916) te Haarlem, bevattende een beschrijving van de geschiedenis van de Staatsbrandweerpolitie afdeling Holland van 2 januari 1943 tot en met 5 december 1944, met ingeplakte portretfoto's van alle officieren, onderofficieren en manschappen, en dagboekaantekeningen over de periode 6 december 1944 tot en met 8 mei 1945; inliggend een rapport van zijn hand, dd. 4 maart 1945,over een beschieting van een brandweerwagen door geallieerde vliegtuigen ter hoogte van Oestgeest, een merkblad voor het officierkorps van de Brandweerpolitie met gedragsregels, z.d., en een beklagschrift van Vander Gaag aan de afdelingscommandant over niet uitbetaald bevallingsgeld, met beschikking van de commandant, 17 november 1944; exemplaar van extra editie van "De Patriot", 5 mei 1945, 19
  Openbaarheid beperkt tot 01-01-2025
  Was onderdeel van een aantal archiefstukken aangetroffen bij de bewerking van het archief Directoraat-Generaal Bijzondere Rechtspleging en daarna afgescheiden (met nummer 34). In het CABR-dossier (nr. toegang 2.09.09 inv.nr. 98600) en Zuiveringsdossier van Van der Gaag wordt niet naar dit stuk verwezen.
- Stukken afkomstig uit het archief van het bureau van de Gewestelijke Politie-commandeur te Amsterdam betreffende de Landwacht en onderzoeken naar misdragingen van Landwachters, 1943-1944. 1 pak, 20
  Was onderdeel van een aantal archiefstukken aangetroffen bij de bewerking van het archief Directoraat-Generaal Bijzondere Rechtspleging en daarna afgescheiden (met nummer 42).
- Dagboek van Daniël de Moulin uit Utrecht, betreffende zijn Engelandvaart van 3 mei tot 27 oktober 1943, met bijlagen 1942-1945., 1944-1945; 21; 1 deel en 1 omslag
  Het dagboek heeft als titel "Kroniek van de lotgevallen van Daniël de Moulin tijdens diens reis naar Engeland in het jaar 1943". In 2006 is het door de Stichting DdM gepubliceerd onder de titel "Wij zijn niet bang, tenminste niet erg. Het Engelandvaardersdagboek van Daniël de Moulin"
- Rapporten door de Zuiveringscommissie van de Rijkswerkplaatsen te Rotterdam betreffende de gedragingen tijdens WO II van verschillende medewerkers van de Rijkswerkplaats voor Vakontwikkeling aan de Krekelstraat te Rotterdam. Ondertekende afschriften., 1945; 22; 1 omslag
  Met het oog op de bescherming van de persoonlijke levenssfeert van nog levende personen, zijn de documenten geborgen onder dit inventarisnummer tot 2025 slechts onder voorwaarden raadpleegbaar [B-categorie, zware procedure]
- "Bericht Panzerhaftminen 1942". Verslag van het Ballistisches Institut der Luftkriegsakademie te Berlijn-Gatow van een bijeenkomst met als onderwerp anti-tank kleefmijnen, 1942 oktober 16; 23; 1 stuk
  Met stempel "Geheim" en aantekening "exemplaar nr. 1" Aangetroffen in een archiefdoos geniearchieven van na 1945
- Dossiers en verzamelde stukken, afkomstig uit het werkarchief van A.J. Werkhoven, rechercheur bij de PRA Utrecht, 24-47
  - "Kwestie Lüneburgerheidë. Stukken betreffende het archief en de ledenkarthoteek van de N.S.B. 1944-1946, 24
  - "Commissie A.T.L.", 25
    Bevat:
    Plattegrond N.S.B. bijeenkomst, calque, z.d.
    Verslag werkzaamheden van SS-onderstormleider H.W. Betting, hoofd afdeling Personeel, Scholing en Organisatie, en belast met het organiseren van een berichtendienst van 1 juli 1942 tot 1 maart 1-3-1943 bestemd voor de stafchef van de Germaanse SS in Nederland, J.L. Jansonius, doorslag, 1943 maart 1
    Proces-verbaal van een verhoor van Cornelis van Geelkerken betreffende de politieke ontwikkeling van de Jeugdstorm (niet volledig), stencil [1945]
  - Stukken betreffende Cornelis van Geelkerken en de Jeugdstorm, 26
    Kaartsysteem met biografische, fotografische en andere gegevens betreffende Van Geelkerken, fotokopie
    Richtlijnen van het stafkwartier van de Nationale Jeugdstorm betreffende de inzet van jeugd in het oorlogsgebeuren, fotokopie, 1944 mei
    Foto met groepsportret van vrouwen met opschrift "13.10.1942 te Vugt, vorming van N.V.D."
    Rapport van een anonieme informant betreffende de nasleep van de begrafenis van Landwachter Van Leeuwen te Deventer op 9 april 1944, met foto van Van Geelkerken. [stempel Bureau Nationale Veiligheid Documentatie 4/4810]
    Verslag, opgesteld door A.H.F. Meertens, van de bijeenkomst van de Dienst Inspecteurs van het L.O. te Haarlem, fotokopie, 1943 november 12
    Namenlijst "Besoldung der hauptamtlichen Jeugdstormführer, z.d.
    Circulaire van de gewestleider Brabant van de Nationale Jeugdstorm J.F. Buijtendorp te Eindhoven o.a. betreffende aanmelding voor de Landwacht door leden van de Jeugstorm, 1943 mei 24 [afschrift 6-2-1948]
    Circulaire van de streekleider Gooi-Noord van de Nationale Jeugdstorm, D.J. Schallenberg, aan ouders van Jeugdstormleden betreffende een opleidingskamp te Amersfoort, 1944 juni 16 [afschrift 6-2-1948]
    Namen- en adressenlijst, vermoedelijk van functionarissen van de Jeugdstorm, opgesteld na de oorlog, ca. 1947
    Notities betreffende de Jeugdstorm en leden van de organisatie
    Verslag, waarschijnlijk van P.E. Feenstra, over de Jeugdstorm, z.d.
    Vragenlijst betreffende de Jeugdstorm
  - Stukken betreffende W. Terpstra, hoofd Lager Onderwijs bij het departement van Onderwijs, Kunsten en Wetenschappen 1943-1946, 27
    Bevat ook enkele stukken betreffende Pieter Marinus Smit (geb. 1-4-1912 te Utrecht) en een inhoudslijst dossier van Willem Cora Stolwerk [doss. 1998]
  - "Copiëen Jeugdstormrapport", diverse afschriften van correspondentie en andere stukken uitgaande van Hauptabteiling VII "Germanische Jugend" van het Auslands- und Volktumsamt, met tekst van de eerste radiouitzending van de Jeugdstorm, z.d. 1944, 28
  - Overzichten van het Rijksinstituut voor Oorlogsdocumentatie van uit Duitsland ontvangen kopieën van het U.S. Berlin Document Center. 1947-1948, 29
  - Enkele notities en documentatie betreffende de Nationale Jeugdstorm en de NSB Krantenknipsels hebben aangehecht letter/cijfer combinatie [bijv. O67] of een gestempeld cijfer en datum, 30
  - Circulaire van de leider van Hoofdafdeling I van de Landwacht betreffende de inschakeling van ambtenaren van het Departement van Volksvoorlichting en Kunsten bij de opgerichte Opsporingsdienst, afschrift, 1944 august 9; Voorstel van J.J. van der Hout betreffende een richtlijn t.a.v. het begrip "Groot-Nederland" voorgelegd aan de Vormingsraad van de N.S.B., afschrift, 1943; Order van de leider van Hoofafdeling I van de Landwacht betreffende patrouilles voor autocontrole, 1944 augustus 14; Proces-verbaal van een verhoren van diverse personen in verband met een onderzoek naar de industrieel Jan Wolfgang Gerlings (geb. 14 maart 1912), 31
  - "Breedveld, Zondervan, Van Veen". [1941-1946], 32
    Handgeschreven dagelijkse rapporten van een NSB-man ("Kees") over de gedragingen van het personeel van het hoofdkwartier aan de Maliebaan te Den Haag, 1945 april 16 - mei 3
    Verslag door het Nationale Dagblad van de Districts-kerndag van de NSDAP en NSB te Zeist, stencil, 1942 juni 16
    Afschrift gegevens bureau Londen betreffende J.W. Gerlings, waarnemend stafleider van de Nationale Jeugdstorm,z .d.
    Verklaring van een anonieme NSB-er betrefffende de gedragingen van de NSB-er Breedvelt, [voor mei 1945]
  - Stukken betreffende de Nationale Jeugdstorm, de Europese Jeugdgemeenschap, Germanische Jugend, Hitlerjugend, Algemeen Toezicht Leden / Tuchtrecht NSB (met organisatieschema 1943), aanmeldingen bij de Waffen-SS documentatie Jeugdstorm, NSB en SS, 1941-1946, 33
  - Brief van Anton Mussert, te Locarno, aan Cris Agterberg te Utrecht, 1936 januari; Brieven van Max Blokzijl, te Wassenaar, aan R.A. Dufour te Utrecht, 1944; Verslag van verhoren in verband met een onderzoek naar Pieter Johan Paulen, verondersteld lid van de Nederlandse Ambulance Oostfront, z.d.; Rapport betreffende Nederlandse Ambulance Oostfront, z.d.; Minuten van brieven van C.A.E. Offerhaus, te Den Haag, aan Obersturmführe Grotepass, 1942, betreffende de Nederlandse Ambulance Oostfront, 34
  - Rapport van C.A. Werkhoven en W.M. Schats van de PRA Utrecht betreffende de organisatie van het Algemeen Toezicht Leden (ATL) van de NSB. 1947, 35
  - Proces verbaal van verhoren in verband met het onderzoek naar Hendrik Gerrit van de Ben (geb. 17-2-1901 Zaandam), betrokken bij de Jeugdstorm; Verklaring van ambtenaren van de gemeentesecretarie te Borne omtrent het gedrag van H.J. Scholten (geb. 1-1-1942). 1947 oktober 11, 36
  - Stukken uit de oorlogstijd verzameld in een onderzoek naar Van Geelkerken en de relaties tussen de Landwacht en de SD. 1943-1945, 37
  - Declaratieformulieren, enveloppen etc., 38
  - Diverse stukken, voornamelijk betreffende de NSB, alfabetisch geordend. 1943-1946, 39
  - Diverse stukken, voornamelijk betreffende Van Geelkerken, Nationale Jeugdstorm, organisatie NSB, Landwacht. 1940 -1948, 40
  - Proces-verbaal contra C. van Geelkerken, gestencild.10 oktober 1948, 41; 2 delen
  - Functionarissenregister van de NSB, bijgewerkt tot grasmaand 1942, 42
    Niet raadpleegbaar
  - Foto-album van een anoniem lid van de NSB en de NSKK.1939-1942, 43
    Een aantal foto's is ooit verwijderd.
  - Mapje met foto's, waarschijnlijk afkomstig van de NSB-fotodienst of een NSB-fotograaf, met officiële opnamen voornamelijk van Mussert en portretfoto's, 44
  - Mapjes met contactafdrukken, afkomstig van de fotodienst van de NSB, 45
    De mapjes hebben de volgende opschriften:
    10-7-1934. De leider omringd door Jeugdstorm, na afloop van kringledenappel te Zwolle
    14-1-1942. Inspectie van de Nederlandse Ambulance door Obersturmbannführer Dr. Scholser en Dr. Gaillard, leider van de Ambulance
    14-1-1942 Oefeningen van de manschappen der Nederlandse Ambulance te Den Haag
    22-5-1943. Concert voor gewonde soldaten in ziekenhuis "De Lichtenberg" te Amersfoort door het W.A. Muziekkorps o.l.v. opperhopman Sterk
    21-4-1944. Huwelijk bureauleider Strack van Schijndel
    11-5-1944. 50ste verjaardag van den Leider. Het mapje is leeg
    Portretten. Kameraad W. v.d. Poll
    Portretten. Kameraad Stroink
    Portretten. Kameraad Stein
    Portretten. Kameraad Strack van Schijndel [3-9-1941]
    Portretten. H.C. Nije [10-11-1941]
    Portretten. Kameraad Gerdes
  - Stukken betreffende de Landwacht en Cornelis van Geelkerken, met hoofdzakelijk kopieën van correspondentie van bevelhebber van de SD in het bezette Nederland, Rauter. 1942-1947, 46
  - Stukken betreffende de NSB-organisaties C.I.D. en A.T.L., bevat hoofdzakelijk stukken afkomstig uit NSB-archief, met overzicht van uitspraken van Van Geelkerken in diverse vergaderingen en door hem geschreven artikelen.1941-1945, 47
- Inlichtingenrapporten, ontvangen of opgesteld door het Bureau Inlichtingen te Londen en doorgestuurd aan de O.S.S. in de periode december 1944 - april 1945, 1944-1945; 48; 1 pak
  Stukken zijn afkomstig van de National Archives te Washington en door de toenmalige Algemene Rijksarchivaris F.C.J. Ketelaar rond 1996 ontvangen en in depot geplaatst
- "Iets over Amsterdam; de Februaristaking van 1941". Manuscipten van Gerlof Vermeulen, agent van politie, houdende een verhaal over zijn belevenissen tijdens het daaraan voorafgaande optreden van de W.A. en de eerste jodendeportaties, z.d.; 49; 1 omslag
  Schenking van J. Bervoets [dossier 2003-932]
  Van het eerste fragment, het verslag van een W.A. optocht, zijn slechts de eerste 4 pagina's bewaard gebleven
- Boekje "Gek en Wijs tijdens Seyss", uitgave Kompas, Den Haag, met inliggende krantenknipsel met portret van Winston Churchill, 1945; 50; 1 stuk
  Schenking van mevr. C.W.J. Jongsma [dossier 2008-2406]
  2 exemplaren (later 1 toegevoegd)
- Stripverhaal "1945, Ons land uit lijden ontzet" door Ton van Tast, uitgave Kompas, Den Haag, 51; 1 stuk
  2 exemplaren (1 toegevoegd)
- Stencils, 52
  Schenking van J.A.A. Bervoets [2009]
  - Stencil "De Geus onder studenten", nr. 9, 1941 april
  - Stencil "Periodical Intelligence Security Notes no. 1", van geallieerde inlichtingendiensten over het optreden van (door de Gestapo geïnstrueerde) Duitse geheime agenten in de na de invasie van Normandië veroverde gebieden in Frankrijk, tussen 6 juni en 24 augustus 1944
- Chequeboekjes van de Reichskommissar für die besetzten Niederländischen Gebiete, A. Seyss-Inquart, van rekeningen bij de banken H. Albert de Bary & Co., De Nederlandsche Bank, de Rotterdamsche Bankvereeniging, en de Rijnsche Handelsbank, gebruikt tussen 1943 en 1945., 1943-1945; 53; 4 katernen
  Schenking van W.D.H. Asser [dossier 2010-3337].
- Brieven van de Oostfrontsoldaat Jan Faber (1914-1945) aan zijn familie, met bijlagen en met het bij de familie ingekomen overlijdensbericht. Toegevoegd een map met achtergrondinformatie en transcripties van de brieven (d.d. 2002), 1941-1945; 54; 1 omslag
  Deze brieven liggen mede ten grondslag aan diens publicatie
  Verborgen oorlogsjaren: “We moeten niet vragen waarom, maar waartoe?”
  (2010), aanwezig in de bibliotheek van het Nationaal Archief.
  Schenking van O. Hoekmeijer [dossier 2010-3338].
- Brieven van P. en H. Baptiste vanuit Duitsland aan hun ouders, met bijgevoegd een verslag van een vakantie uit 1937, (1937)1943 - 1945 (1946); 55; 1 omslag
  Schenking van Mw. M. Baptiste - Maat [dossier 2010-3294].
- Correspondentie met familie en vrienden en bijbehorende documenten van Johan (Joop) van Kalkeren (1924-2002), landbouwer uit Lienden (nabij Tiel), die van juni 1943 tot de bevrijding door Amerikaanse troepen in april 1945 als dwangarbeider te werk was gesteld in een staalfabriek te Welper (Hattingen, Ruhrgebied), 1943 - 1945 (1950); 56; 1 pak
  De brieven zijn gebruikt voor aflevering 4 (uitgezonden 15 november 2009) van de NPS tv-serie
  "De Oorlog"
  (2009). Zie ook het op deze serie gebaseerde boek van Ad van Liempt
  bij Uitgeverij Balans 2012
  Schenking van Mw. A.J. van Kalkeren-Donderwinkel [dossier 2007-2177].
- Dagboeken van Willem Philippus Pelgrum (Warnsveld, 20 juni 1902 – Rijswijk, 3 juli 1974), betreffende zijn oorlogservaringen van 12 oktober 1944 tot 11 juni 1945, met bijlagen, 1944 - 1945; 57; 2 delen
  Pelgrum schreef zijn dagboeken aan de Hoornkade 52 te Rijswijk.
  Schenking van Mw. A.J.H.Jonasse-Teunissen [dossier 2012-4208].
- Blad met ingeplakt een brief van Landelijk Herstel N.B.O. te Eindhoven aan "Van Dijk te velde" ten geleide van vervalste persoonsbewijzen met aanwijzing gebruik, daarnaast 2 foto's waarop het vervaardigen en uitgeven zijn afgebeeld ( met bijschrift "Clandestin ausweis 31-11-44 [Heerlen?] en ingeplakt 6 z.g. controlezegels, 1945 januari 11; 58; 1 stuk
  Aangetroffen in archief regiment Stoottroepen.
- Dossiers en verzamelde stukken afkomstig uit het werkarchief van mr. G. Fikkert, advocaat-fiscaal bij het Bijzonder Gerechtshof te Arnhem, 59-60; 1 omslag en 1 pak
  In 2014 geschonken door mr. K.A. Fikkert
  - "Moordzaken SD-ers in oorlogstijd. Duplicaat, eigendom van de Gemeentepolitie te Ede. Tijdelijk afgestaan aan het Bijzonder Gerechtshof te Arnhem": bundel processen-verbaal van verhoren aangaande de Wormshoef-zaak (SD-Stelle Lunteren 1944-1945 ), gedateerd 11 november 1947, 59; 1 omslag
    Oud dossiernummer: GP Ede M123a/'46
    Bevat foto's
  - Portefeuille met stukken betreffende de strafzaak tegen generaal Friedrich Christian Christiansen, met daarbij gevoegd stukken aangaande de strafzaak tegen kolonel Fritz Wilhelm Hermann Fullriede, 1948, 60; 1 pak
    Een deel van deze stukken heeft betrekking op de razzia op Putten ( oktober 1944 )
- Stukken afkomstig van officier-fiscaal F.E. Frenkel bij het Bijzonder Gerechtshof te Den Haag en stukken toegezonden aan of opgemaakt door procureur-fiscaal F. Hollander, 1946; 61; 1 omslag
  Aangeboden op een veiling in 2007 en overgedragen aan het Nationaal Archief
- Exemplaren tijdschrift "Mededeelingen van de Ontspannings-Commissie Departements-Ambtenaren justitie", 1944; 62
- Stukken afkomstig van David Kalker (1893-1947) betreffende de na-oorlogse effectenregistratie en het rechtsherstel, 1945; 63; 1 omslag
  Schenking van mevr. mr. E.S. Kalker 2007